臺灣板橋地方法院刑事判決　　　　　　　 94年度訴字第170號
公　訴　人　臺灣板橋地方法院檢察署檢察官
被　　　告　甲○○
上列被告因毒品危害防制條例案件，經檢察官提起公訴（93年度
核退毒偵字第1142號），本院判決如下：
    主  文
甲○○連續施用第一級毒品，處有期徒刑捌月。
    事  實
一、甲○○前因施用毒品案件，經本院以91年度毒聲字第1743號
    裁定令入勒戒處所施以強制戒治，於民國92年6 月20日執行
    完畢釋放（起訴書誤載為92年6 月21日，應予更正），嗣經
    臺灣板橋地方法院檢察署檢察官以92年度戒毒偵字第210 號
    為不起訴處分確定。詎仍不知悔改，復另基於施用第一級毒
    品海洛因及第二級毒品安非他命之概括犯意，自93年3 、4
    月間某日起至93年7 月27日止，在其友人許佳鈴位於臺北縣
    板橋市○○○路93巷27號4 樓402 室之租屋處內，以將第一
    級毒品海洛因及第二級毒品安非他命一同置入吸食器內燒烤
    產生煙霧吸食之方式，連續施用第一級毒品海洛因及第二級
    毒品安非他命，平均每個月施用一至二次不等，迄於93年7
    月27日為警於上址查獲，並扣得非屬被告所有之海洛因一包
    （淨重0.06公克，起訴書誤載為0.1 公克，應予更正）、安
    非他命三包（共淨重5.002 公克，起訴書誤載為4.1 公克，
    應予更正）、安非他命吸食器一個、分裝袋一盒、注射針筒
    六支、玻璃球二個、分裝鏟三支、殘渣袋十個及電子秤一個
    （扣案物品應均為許佳鈴所有之物，其中第一級毒品海洛因
    及第二級毒品安非他命部分業據本院93年度訴字第1921號被
    告許佳鈴施用毒品案判決宣告沒收銷燬）。
二、案經臺北縣政府警察局海山分局報請臺灣板橋地方法院檢察
    署檢察官偵查起訴，本院於準備程序進行中，被告就被訴事
    實為有罪之陳述，經告知簡式審判程序之旨，並聽取公訴人
    、被告之意見後，由本院合議庭裁定由受命法官獨任進行簡
    式審判程序。
    理  由
一、訊據被告甲○○對於其前開連續施用第一級毒品海洛因及第
    二級毒品安非他命等犯行全部坦白承認，且其於93年7 月27
    日經警採集尿液送驗結果，呈鴉片類嗎啡陽性及安非他命類
    甲基安他命陽性反應等情，有台灣檢驗科技股份有限公司濫
    用藥物尿液檢驗報告（報告編號：CH/2004/70635）、 臺北
    縣政府警察局海山分局毒品危害防制條例被移送者姓名暨代
    碼對照表各一紙附卷可按。（見93年度核退毒偵字第1142號
    卷第2 、14頁）此外，並有如事實欄所示之扣案物品可資佐
    證；而上開扣案之海洛因一包（淨重0.06公克）及安非他命
    三包（原淨重共5.1532公克，取樣0.1512公克鑑析用罄，餘
    淨重共5.002 公克）之成分，確實為第一級毒品海洛因及第
    二級毒品甲基安非他命一節，亦有法務部調查局鑑定通知書
    （調科壹字第060008967 號）及憲兵司令部刑事鑑識中心鑑
    驗通知書（94年4 月1 日（94）安鑑字第00629 號）各一紙
    附卷可憑（見本院卷第15、18頁）。綜上事證，堪認被告前
    開自白應與事實相符，堪予採信。又被告有如事實欄所載之
    毒品執行前科，有臺灣高等法院被告前案紀錄表及如事實欄
    所示之不起訴處分書各一份附卷可按，是被告於強制戒治執
    行完畢釋放後五年內再犯本件施用第一級、第二級毒品之罪
    ，事證明確，其犯行堪予認定。
二、查海洛因、安非他命分別為毒品危害防制條例第2 條第2 項
    第1 款、第2 款所列之第一級毒品、第二級毒品，不得非法
    持有、施用，是核被告甲○○所為係犯同條例第10條第1 項
    、第2 項之施用第一級毒品罪及施用第二級毒品罪。其於施
    用前後持有毒品之行為，應為其施用毒品之犯行所吸收，不
    另論罪。其先後多次施用第一級毒品及第二級毒品之犯行，
    時間緊接，犯罪構成要件相同，顯係基於概括之犯意反覆為
    之，應依連續犯之規定論以一罪並加重其刑；又被告以一施
    用行為施用第一級毒品海洛因及第二級毒品安非他命，為想
    像競合犯，應從較重之施用第一級毒品罪處斷。至公訴意旨
    雖認被告所犯上開二罪間，犯意各別，罪名互殊，應依數罪
    分論併罰，惟公訴人並未指出資以認定被告係分別施用第一
    級毒品海洛因與第二級毒品安非他命之證據方法，自應為有
    利被告之認定，是公訴意旨認上開二罪應分論併罰一節，尚
    有未洽。又公訴人雖僅對被告於93年7 月27日為警採尿前回
    溯26小時、96小時內某時施用第一級毒品海洛因、第二級毒
    品安非他命之犯行予以起訴，而未論及被告如事實欄所述之
    其餘犯行，惟該部分犯行既與前開已起訴部分有連續犯之裁
    判上一罪關係，為起訴效力所及，本院自得併予審理，併此
    敘明。爰審酌被告甲○○前因施用毒品案件，經送觀察、勒
    戒、強制戒治而為不起訴處分確定後，當知所惕勵，對於施
    用毒品之違法性及可罰性，應有明確而強烈之認識，詎其不
    知悛悔，復行施用海洛因、安非他命，戕害自己身心健康，
    殊非可取，兼衡其智識程度、犯罪動機、目的、施用期間長
    短、頻率，及犯後坦承犯行，態度良好等一切情狀，量處如
    主文所示之刑，以示懲儆。
三、至於扣案之安非他命三包（共淨重5.002 公克）、海洛因一
    包（淨重0.06公克）、含殘渣之安非他命吸食器一組、分裝
    袋一盒、已使用過注射針筒六枝、含殘渣之玻璃球二顆、分
    裝鏟三枝、海洛因殘渣袋十個、磅秤一台，均係自另案被告
    許佳鈴於臺北縣板橋市○○○路93巷27號4 樓402 室之租屋
    處查獲，有臺北縣政府警察局海山分局搜索扣押筆錄可稽，
    是被告辯稱上開物品原即置放於許佳鈴住處，並非其本人所
    有，與本件犯罪事實無涉等語（見93年度核退毒偵字第1142
    號偵卷第6 頁、本院卷第98頁），自可採信；且前開安非他
    命及海洛因等毒品業經本院93年度訴字第1921號判決（被告
    許佳鈴）宣告沒收銷燬一節，亦有該判決書一份附卷可按，
    爰均不宣告沒收或沒收銷燬。
據上論斷，應依刑事訴訟法第273 條之1 第1 項、第299 條第1
項前段，毒品危害防治條例第10條第1 項、第2 項，刑法第11條
前段、第56條、第55條，判決如主文。
本案經檢察官林俊儀到庭執行職務。
中　　華　　民　　國　　94　　年　　10　　月　　27　　日
                  刑事第五庭    法　官  許映鈞
以上正本證明與原本無異。
如不服本判決，應於送達後10日內向本院提出上訴狀（須附繕本
）。
                                書記官　呂苗澂
中　　華　　民　　國　　94　　年　　10　　月　　27　　日
附表本案論罪科刑法條全文：
毒品危害防制條例第10條
施用第一級毒品者，處六月以上五年以下有期徒刑。
施用第二級毒品者，處三年以下有期徒刑。
